臺灣新北地方法院三重簡易庭民事簡易判決
　　　　　　　　　　　　　　　　　 110年度重簡字第1500號
原　　　告　向自強　
被　　　告　蘇秉浤　

訴訟代理人　林柏伸　

複　代理人　蔡宜興　
上列當事人間請求侵權行為損害賠償事件，本院於民國110 年11
月4 日言詞辯論終結，判決如下：
    主      文
一、原告之訴駁回。
二、訴訟費用由原告負擔。
    事實及理由
一、原告主張：被告於民國108 年7 月6 日11時24分許，騎乘車
    牌號碼000-0000號普通重型機車，行經桃園市○○區○○路
    ○段000 號前時，因未注意車前狀況之過失，撞及由原告所
    有並駕駛之車牌號碼000-0000號自用小客車（下稱系爭車輛
    ），造成系爭車輛受損（下稱系爭事故）。為此，爰依民法
    第184 條第1 項、第191 條之2 、第196 條規定提起本件訴
    訟，請求被告賠償原告系爭車輛交易貶損價格新臺幣（下同
    ）20萬元、維修期間交通代步費3 萬元，共23萬元等語。並
    聲明：被告應給付原告23萬元，及自起訴狀繕本送達翌日起
    至清償日止，按年息5 ％計算之利息。
二、被告則以：系爭事故中原告亦有過失，且被告之保險公司前
    所賠付之347,810 元，已將系爭車輛之價值減損計算在內，
    原告所提出租賃車輛之契約書，被告否認其真正等語置辯。
    並聲明：原告之訴駁回。
三、按因故意或過失，不法侵害他人之權利者，負損害賠償責任
    ；汽車、機車或其他非依軌道行駛之動力車輛，在使用中加
    損害於他人者，駕駛人應賠償因此所生之損害，民法第184
    條第1 項前段、第191 條之2 前段定有明文。本件原告主張
    兩造於上開時、地，因被告追撞原告而發生系爭事故，致系
    爭車輛受損，業據其提出桃園市政府警察局道路交通事故初
    步分析研判表、中華民國汽車鑑價協會109 年度豐字第147
    號函、行車執照、車損照片等件為證（本院卷第15至23頁）
    ，核與本院依職權向桃園市政府警察局龜山分局道路交通事
    故調查卷宗所附資料相符，且為被告所不爭執，堪信原告此
    部分主張為真實，惟被告就應賠償之金額有所爭執，並以前
    詞置辯，是系爭事故所致系爭車輛之損害金額為若干，茲審
    核如下：
（一）系爭車輛維修費用部分：
      按請求賠償物被毀損所減少之價額，雖得以修復費用為估
      定標準，但以必要者為限（例如修理材料以新品換舊品，
      應予折舊）。查被告因前開過失肇致本件車禍，並致系爭
      車輛受有損害等情，已如前述，則被告自應就系爭車輛損
      害負賠償責任。本件原告支出之修復費用496,871 元之維
      修費用，其中零件390,304 元、塗裝及工資費用106,567
      元。又系爭車輛係105 年7 月出廠此有行車執照可參（本
      院卷第19頁），依行政院所頒固定資產耐用年數表及固定
      資產折舊率之規定，非運輸業用客車、貨車之耐用年數為
      5 年，依定率遞減法每年折舊1000分之369 ，另依營利事
      業所得稅查核準則第95條第6 項規定「固定資產提列折舊
      採用定率遞減法者，以1 年為計算單位，其使用期間未滿
      1 年者，按實際使用之月數相當於全年之比例計算之，不
      滿1 月者，以1 月計」，系爭車輛自出廠日105 年7 月，
      迄本件車禍發生時即108 年7 月6 日，已使用3 年，則零
      件扣除折舊後之修復費用估定為98,060元（計算式：390,
      ,304元×（1-0.369 ）×（1-0.369 ）×（1-0.369 ）≒
      98,060元），另關於工資、塗裝部分，因無折舊之問題，
      是以系爭車輛之必要修復費用為204,627 元（計算式：98
      ,060元＋106,567 元＝204,627 元）。
（二）車輛價值折損（交易上貶值）部分：
      按物被毀損時，被害人除得依民法第196 條請求賠償外，
      並不排除民法第213 條至第215 條之適用。但依民法第19
      6 條請求賠償物被毀損所減少之價額，得以修復費用為估
      定之標準，但以必要者為限（例如：修理材料以新品換舊
      品，應予折舊）。被害人如能證明其物因毀損所減少之價
      額，超過必要之修復費用時，就其差額，仍得請求賠償（
      最高法院77年度第9 次民事庭會議決議（一）意旨參照）
      。申言之，物之毀損在技術上雖經修復，但交易相對人往
      往因對於其是否仍存在瑕疵或使用期限因而減少，存有疑
      慮，導致交易價格降低，此即所謂交易上貶值，被害人若
      能證明此貶損之存在，參照前揭民事庭會議決議意旨，應
      認其貶損之價額亦為物因毀損所減少之價額。本件原告主
      張系爭車輛雖修復完成，但該車價值貶損，計受有交易上
      貶損20萬元之損失乙節，業據其提出中華民國汽車鑑價協
      會函影本1 份為證。查系爭車輛正常車況現值200 萬元，
      修復後系爭車輛之價差折損約為10％即20萬元，是原告請
      求被告賠償系爭車輛價值減損20萬元，洵屬有據，應予准
      許。
（三）代步車費用：
      原告主張其因系爭車輛損壞，致其需租用代步車輛，原告
      遂向其妹向君怡租用車牌號碼0000-00 號車輛，並約定試
      用期間為108 年7 月8 日至108 年8 月13日，租金為3 萬
      元等情，並提出汽車租賃契約書為佐（本院卷第111 頁）
      ，為被告所爭執，並以前詞置辯。本院審酌車輛為社會生
      活中不可或缺之重要交通工具，如因突發事故致影響車輛
      使用之便利性，受害人於相當之車輛修理期間，為維持原
      已享有之便利，而支出適當之費用或可得預期之合理費用
      ，應仍屬於財產上之損害；又原告向訴外人向君怡租用車
      輛之期間為37日，租金為3 萬元，相當於每日租金約811
      元，此與汽車租賃行情為每日2,000元至3,000元不等相較
      ，並未過高；另原告雖未具體指出系爭車輛修復期間，惟
      審酌系爭車輛損壞情形，及被告所提出支出修復費用之統
      一發票上所載日期為108 年9 月26日等情觀之，原告請求
      因系爭車輛維修、致不能使用系爭車輛期間37日之代步車
      費用3萬元，尚屬合理，應予准許。
四、次按損害之發生或擴大，被害人與有過失者，法院得減輕賠
    償金額，或免除之；前2 項之規定，於被害人之代理人或使
    用人與有過失者，準用之，民法第217 條第1 項、第3 項定
    有明文，亦即在適用民法第217 條時，損害賠償權利人之代
    理人或使用人之過失，可視同損害賠償權利人之過失，適用
    過失相抵之法則。次按汽車駕駛人臨時停車不依順行之方向
    ，或不緊靠道路右側，或單行道不緊靠路邊，或併排臨時停
    車，處三百元以上六百元以下罰鍰，道路交通管理處罰條例
    第55條第1 項第4 款定有明文。經查本件車禍，被告固有未
    注意車前狀況之過失，惟原告亦有違規併排臨時停車之疏失
    。本院審酌兩造之過失情形及原因力大小，應負擔之過失責
    任分別為原告30％、被告70％。基此，原告因系爭事得請被
    告賠償之金額為304,239 元（計算式：【204,627 元＋20萬
    元＋3 萬】）×0.7 ＝304,239 元，元以下四捨五入）
五、再查，被告已由訴外人國泰世紀產物保險股份有限公司（下
    稱國泰產險公司）賠付系爭車輛車損費用共347,810 元，此
    金額已大於原告依法得請求之損害賠償304,239 元，是雖訴
    外人國泰產險公司與訴外人新光產物保險股份有限公司（即
    系爭車輛之保險人）間之和解書（本院卷第127頁）內容，
    並未載明國泰產險公司所賠付之347,810 元之細項為何，然
    原告已獲得大於本得依法請求之填補，在法律上及現實上實
    難認仍有損害，原告不宜因兩造之保險公司雙方未能充分理
    解、掌握車禍所受之全部損失之資訊，使保險公司與被告未
    能通盤評估而先獲得不計算車損折舊之理賠後，再執其他賠
    償項目請求，如此恐屬重複受償，是原告應不得再依侵權行
    為之法律關係請求被告為損害賠償，當較符損害賠償法上之
    誠信原則。
六、從而，原告依侵權行為之法律關係，請求被告給付23萬元暨
    法定遲延利息為無理由，應予駁回。
七、本件事證已臻明確，兩造之其餘攻擊防禦方法及所提證據，
    核與判決結果不生影響，爰不一一論列。
八、訴訟費用負擔之依據：民事訴訟法第78條。
中    華    民    國   110    年    11    月    25    日
                  三重簡易庭    法  官  王凱俐
以上正本係照原本作成。
如不服本判決，應於送達後20日內，向本院提出上訴狀並表明上
訴理由，如於本判決宣示後送達前提起上訴者，應於判決送達後
20日內補提上訴理由書（須附繕本）。
中    華    民    國   110    年    11    月    25    日
                      書記官  林穎慧